【裁判字號】    97,易,985
【裁判日期】    970813
【裁判案由】    竊盜
【裁判全文】
臺灣士林地方法院刑事判決               97年度易字第985號
公  訴  人  臺灣士林地方法院檢察署檢察官
被      告  甲○○
                    （另案於臺灣桃園監獄執行中）
            丙○○
上列被告因竊盜案件，經檢察官提起公訴（97年度偵字第2670號）
，依刑事訴訟法第284 條之1 ，毋庸行合議審判，被告等均就被
訴事實為有罪之陳述，經本院裁定改以簡式審判程序進行審理後
，判決如下：
    主  文
甲○○攜帶兇器竊盜，處有期徒刑捌月。
丙○○共同竊盜，累犯，處有期徒刑陸月，如易科罰金，以新台
幣壹仟元折算壹日。
    事  實
一、丙○○前因竊盜案件，經臺灣高等法院以95年度上易字第79
    1 號判決處有期徒刑7 月確定，於民國96年6 月4 日縮刑期
    滿執行完畢，翌日出監。詎猶不知悔改，與甲○○意圖為自
    己不法之所有，基於竊盜之犯意聯絡，約定竊得財物變賣所
    得依4 、6 比之比例分配，於97年2 月12日22時50分許，由
    丙○○騎乘車號620-BMD 號重機車，搭載甲○○前往臺北縣
    八里鄉○○路○ 段117 巷39-1號雲門舞集練舞場火災廢墟竊
    取其內電纜銅線。惟車行至雲門舞集練舞場火災廢墟前，丙
    ○○見前方設有監視器，即停止不前，推由甲○○持布袋自
    行下車步行入內，丙○○則將上開機車折返騎駛至較遠處之
    臺北縣八里鄉○○路○ 段117 巷28弄口，以行動電話聯繫、
    把風，並備接應。甲○○進入雲門舞集練舞場火災廢墟後，
    原欲徒手凹折電線，惟適在其內拾獲破壞剪1 把，即持之剪
    取雲門舞集所有之電纜銅線約15公斤，置於自備之麻布袋內
    ，竊盜得手。嗣丙○○在臺北縣八里鄉○○路○ 段117 巷28
    弄口把風接應，行跡可疑，為民眾張佑在發現後，報警處理
    ，始循線查知上情，並扣得油壓剪1 支。
二、案經臺北縣政府警察局蘆洲分局報告臺灣士林地方法院檢察
    署檢察官偵查起訴，被告等均就被訴事實為有罪之陳述，經
    本院裁定改以簡式審判程序進行審理。
    理  由
一、本案被告甲○○、丙○○所犯均係死刑、無期徒刑、最輕本
    刑為3 年以上有期徒刑或高等法院管轄第一審案件以外之罪
    ，其於準備程序中就被訴事實為有罪之陳述，經本院告知簡
    式審判程序之旨，並聽取公訴人及被告之意見後，經本院裁
    定改以簡式審判程序進行審理。又按簡式審判程序之證據調
    查，不受刑事訴訟法第159 條第1 項所定：「被告以外之人
    於審判外之言詞或書面陳述，不得作為證據」之限制，此見
    同法第273 條之2 規定甚明。據此，證人乙○○、張佑在於
    警詢時所為之陳述，雖均係被告以外之人於審判外所為之陳
    述，惟因本案採行簡式審判程序，復無其他不得作為證據之
    法定事由，揆諸首揭說明，應認均具證據能力。
二、訊據被告甲○○、丙○○業就上揭犯罪事實坦承不諱，核與
    證人張佑在警詢時所證見聞被告丙○○騎駛車號620-BMD 號
    重機車逗留現場附近等情，以及證人乙○○所證失竊情節相
    符，復有贓物認領保管單1 紙及扣案破壞剪1 把可佐，堪認
    被告等上開任意性自白與事實相符，可以採信。
三、被告丙○○前固於警詢、偵查中矢口否認與被告甲○○就本
    件竊盜犯行有何犯意聯絡，亦否認有何分贓約定，辯稱係誤
    信甲○○要去討債，始騎駛上開機車載甲○○前往該處，伊
    無把風行為，伊所在之處與竊盜地點有相當距離，無從把風
    云云，惟查：
  (一)被告丙○○嗣已於本院審理時供承：甲○○說要去雲門舞集
    ，我叫他不要去，因為前面有狗在吠，還有監視器，而且雲
    門舞集很有知名度，我叫他不要去雲門舞集偷電纜銅線，他
    （本院按：甲○○）還是要去等語（本院97年7 月30日準備
    程序筆錄第2 頁）明確，參酌被告甲○○所供：伊在雲門舞
    集火災廢墟內約有半小時等語（本院本院97年7 月30日審判
    筆錄第5 頁），可見被告丙○○知悉被告甲○○竊盜之犯意
    後，仍在現場等候、接應達半小時之久，確屬實情。被告2
    人嗣於本院審理時雖又否認分贓之議云云，惟被告丙○○已
    於警詢時供承：被告甲○○稱如討回債務，要分其中2,000
    元給伊（97年2 月13日警詢筆錄，參見偵卷第18頁）；被告
    甲○○則稱：我打算以我分60% ，他（本院按：被告丙○○
    ）分40% 之比例分配等語。審酌被告丙○○前有竊盜前科，
    甫於96年6 月5 日縮刑期滿執行完畢出監，至遲於搭載被告
    甲○○至雲門舞集練舞場火災廢墟附近時，已知被告甲○○
    竊盜之犯罪計畫，若非有利可圖，何以在場等候達半小時之
    久？堪認被告丙○○有關討債之說雖屬虛構，然有關分得報
    酬之情節，堪信屬實。則被告丙○○雖未參與竊盜犯罪構成
    要件行為，然其確有為己犯罪之意，在場接應，應堪認定。
  (二)又查，被告丙○○為警查獲處，雖在臺北縣八里鄉○○路○
    段11 7巷28弄口，距離竊盜現場之臺北縣八里鄉○○路○ 段
    117 巷39-1號雲門舞集練舞場火災廢墟尚有一段距離。惟被
    告丙○○為警查獲處，仍係出入雲門舞集練舞場火災廢墟之
    主要出入道路，此觀卷附現場圖自明。被告2 人且均攜帶行
    動電話，得以互相聯絡，均據被告2 人自承在卷，且被告甲
    ○○就是警經通報到場後，由丙○○撥打電話所逮獲，足見
    被告丙○○所處之處與竊盜現場距離雖然較遠，仍非不得遂
    其把風行為，是被告丙○○所辯並無把風之犯意及行為，並
    不可採。
  (三)至公訴人認被告甲○○持用破壞剪行竊乙節，亦在被告丙○
    ○犯意聯絡範圍云云，卻為被告2 人堅詞否認。被告甲○○
    辯稱：伊等並未攜帶破壞剪到場，係伊進入雲門舞集練舞場
    火災廢墟後，在現場撿拾而得；復詳細供明當時情節略以：
    該把破壞剪應是原在現場竊盜之人見伊進入，以為犯行遭人
    察覺而丟棄在現場的，伊進到現場中央走道時，就看到該把
    油壓剪等語，衡情尚非全無可能，公訴人又未提出積極證據
    以資證明扣案破壞剪係被告2 人攜至現場，自不能為不利被
    告丙○○之認定，應認被告甲○○持用破壞剪行竊部分，已
    逾被告丙○○普通竊盜之犯意聯絡範圍。
  (四)綜上，本案事證明確，應依法論科。
四、按刑法第321 條第1 項第3 款之攜帶兇器竊盜罪，以行為人
    攜帶兇器竊盜為其加重條件，不以攜帶之初有行兇之意圖為
    必要，其兇器之由來如何，亦無所限制，祇須在竊盜當時攜
    帶之為已足。二人以上共同犯罪，內中有一人攜帶兇器，縱
    為他人所不知，若他犯實施之行為，超越原計畫範圍，而為
    其所難預見者，該一人僅就其所知之程度，令負責任（最高
    法院95年度台上字第3328號判決意旨參照）。本件被告甲○
    ○為本件竊盜犯行時，手持扣案破壞剪1 把為之，該扣案破
    壞壓剪係金屬材質，約如成人手臂三分之二長，可供作兇器
    使用，客觀上足致他人生命、身體、安全發生危害，是核被
    告甲○○所為，係犯刑法第321 條第1 項第3 款之攜帶兇器
    竊盜罪；被告丙○○所為，則係犯刑法第320 條第1 項之普
    通竊盜罪。起訴書認被告丙○○就「攜帶兇器」加重條件乙
    節亦有犯意聯絡，因認被告丙○○亦犯刑法第321 條第1 項
    第3 款之攜帶兇器竊盜罪，尚有未合，惟所訴與本院所認定
    者為同一社會事實，侵害目的性亦屬同一，應予變更起訴法
    條。被告2 人僅就竊盜部分有犯意聯絡及行為分擔，有關攜
    帶兇器部分，已逾被告丙○○普通竊盜犯意聯絡範圍之外，
    應僅就普通竊盜部分論以共同正犯。又被告丙○○有事實欄
    所載犯罪科刑並執行完畢之情形，有臺灣高等法院被告全國
    前案紀錄表1 份在卷可查，其受有期徒刑執行完畢後，5 年
    內故意再犯有期徒刑以上之本罪，為累犯，應依刑法第47條
    第1 項之規定加重其刑。爰審酌被告2 人前均有犯罪科刑紀
    錄，此有臺灣高等法院被告前案紀錄表各1 份在卷可稽，素
    行不佳，惟念其竊得財物價值非鉅，並已返還被害人，被害
    人所受財產上之損害尚屬輕微，且亦表明不願訴究，暨其犯
    罪後雖仍避重就輕，惟仍已就被訴事實為有罪之陳述，態度
    尚稱良好等一切情狀，分別量處如主文所示之刑，並就被告
    丙○○部分諭知易科罰金之折算標準。
五、至扣案破壞剪1 支，並非被告2 人所有之物，而係他人所有
    ，業如前述，無從諭知沒收，附此敘明。
據上論斷，應依刑事訴訟法第284 條之1 、第273 條之1 第1 項
、第299 條第1 項前段、第300 條，刑法第28條、第321 條第1
項第3 款、第320 條第1 項、第47條第1 項、第41條第1 項前段
，判決如主文。
本案經檢察官鄭富城到庭執行職務
中    華    民    國    97    年    8    月    13    日
                  刑事第五庭法  官  許辰舟
以上正本證明與原本無異。
如不服本判決，應於收受送達後10日內向本院提出上訴狀，其未
敘述上訴理由者，應於上訴期間屆滿後20日內向本院補提理由書
狀（均須按他造當事人之人數附繕本）。
                            書記官  李典育
中    華    民    國    97    年    8     月    13    日


司法院資訊處製作；財團法人民間司法改革基金會備份。
